臺灣臺中地方法院刑事判決　　　　　　　　　　　　　九十一年度交訴字第七九號
　　公　訴　人　臺灣台中地方法院檢察署檢察官
　　被　　　告　甲○○
　　選任辯護人　曾耀聰
右列被告因過失致死案件，經檢察官提起公訴 (九十一年度偵字第四三七九號)本院
判決如左：
    主  文
甲○○從事業務之人，因業務上之過失致人於死，處有期徒刑柒月。緩刑貳年。
    事  實
一、甲○○係營業小客車司機，為從事駕駛業務之人。於民國（下同）九十年十二月
    三日二十時許，駕騎車牌號碼７Ｐ─１６８號營業小客車，沿台中市○○街往成
    功路方向行駛，途經台中市○○街四九巷口時，其原應注意汽車行駛至無號誌之
    交岔路口時，應減速慢行，作隨時停車之準備，及汽車行駛時，駕駛人應注意車
    前狀況，並隨時採取必要之安全措施，而依當時視距良好、路面乾燥、無障礙物
    ，又無不能注意之情形，竟疏未注意，仍以時速約二十至三十公里之速度前進，
    適時有唐培基騎乘車牌號碼ＪＯＧ─８７５號機車，自台中市○○街四九巷巷口
    欲穿越上開路口時，亦疏未注意支線道車應讓幹線道車先行，因雙方有上述疏失
    ，致甲○○所駕駛汽車之右前保險桿撞擊唐培基機車左側踏板，致唐培基人車倒
    地，受有頭部外傷合致顱腦損傷之傷害，經送醫急救後，於九十年十二月八日一
    時五十分許，不治死亡。甲○○見肇事後，隨即託路人報警，並於警員到達現場
    時，自首犯罪，而接受裁判。
二、案經檢察官據報相驗後自動檢舉偵查起訴。
    理  由
一、訊據被告甲○○對於在右開時、地駕始營業用小客車肇事之事實坦承不諱，惟矢
    口否認有何過失之責任，辯稱：被害人唐培基騎乘機車從台中市○○街四九巷口
    突然衝出來，且附近車子併排，其閃避不及始與唐培基發生擦撞，擦撞前並未看
    見唐培基機車，非其反應能力所及，伊並無過失云云。經查，被告自承於九十年
    十二月三日晚間八時許，行駛於無號誌路口之中線車道，而被害人唐培基騎乘機
    車亦遵守規定打開大燈，此由照片中機車後大燈係打開可證，有照片一紙附卷可
    稽，則以當時為夜間，被害人唐培基將車燈打開行進，被告又係行駛在距離路邊
    約八公尺許之中線車道，及本案係被告車輛撞及被害人唐培基機車左側踏板，非
    被害人唐培基衝撞被告等情觀之，有台中市○○○道路交通事故調查報告表、照
    片二紙附卷可稽，則被告苟以時速約二十至三十公里之速度行駛，理應可注意到
    有機車自台中市○○街四九巷巷口駛出。從而，被告辯稱並未看見在其車輛右前
    方之機車，足證其未注意車前狀況，甚明。再本件肇事地點係無號誌交岔路口，
    本應減速慢行作隨時停車之準備，苟被告有確實減速慢行作隨時停車之準備，縱
    被害人突然自巷口出來，被告車輛當不致撞及被害人唐培基機車左側踏板，而造
    成本件車禍，是被告上開辯解，要屬卸責之詞，不足採信。且本案經送台灣省台
    中市區行車事故鑑定委員會鑑定結果，亦認被告駕駛營業小客車，行至無號誌交
    叉路口殊未減速慢行，為肇事次因，有該會九十一年一月三十一日中鑑字第九○
    ○八八○號函附卷可佐。另本件車禍被害人唐培基因此受傷死亡，亦經檢察官督
    同檢驗員相驗屬實，製有相驗筆錄、相驗屍體證明書、驗斷書在卷可憑。按駕駛
    人原應注意汽車行駛至無號誌之交岔路口時，應減速慢行，作隨時停車之準備，
    及汽車行駛時，駕駛人應注意車前狀況，隨時採取必要安全措施，道路交通安全
    規則第九十三條第一項第四款及同規則第九十四條第三項定有明文。被告駕車自
    應注意上述道路交通安全規定。又依附卷之交通事故調查報告表所載，本件肇事
    時、地之天候、路況皆良好，肇事當時，被告亦無不能注意之情事，竟疏未注意
    及此，致撞及被害人唐培基機車左側踏板，足證被告之駕車行為，顯有過失。再
    被害人唐培基確因本件車禍，頭部外傷合致顱腦損傷致死。則被告過失駕車肇事
    行為，與被害人之死亡結果間，自具有相當因果關係。被告過失致死犯行，應堪
    認定。
二、被告係職業駕駛人，其於執行業務中肇事致人於死，核被告所為係犯刑法第二百
    七十六條第二項之罪。被告於肇事後託路人報警向到場員警陳奎貝自首，有警局
    筆錄及現場圖可稽，應依法減輕其刑。爰審酌被告過失程度之輕重、被害人亦應
    負過失責任、被告肇事後態度及肇事後被告對被害人家屬已為民事賠償等一切情
    狀，量處如主文所示之刑。又查被告前未曾受有期徒刑以上刑之宣告，有被告之
    前科紀錄在卷可按。被告因過失致犯本罪，於犯罪後已與被害人家屬達成和解，
    其經此教訓，當知謹慎而無再犯之虞，本院認本判決所宣告之刑，以暫不執行為
    宜，爰併宣告緩刑，以勵自新。
據上論斷，應依刑事訴訟法第二百九十九條第一項前段、刑法第二百七十六條第二項
、第六十二條前段、第七十四條第一款，罰金罰鍰提高標準條例第一條前段，判決如
主文。
中      華      民      國    九十一    年      六      月     十一     日
                                      台灣台中地方法院交通法庭
                                          法  官    許  金  樹
右正本證明與原本無異。
如不服本判決，應於判決送達後十日內向本院提出上訴狀，上訴於臺灣高等法院臺中
分院(須附繕本)。
                                           書記官
中      華      民      國    九十一    年      六      月     十一     日
附錄論罪科刑實體法條文：
刑法第二百七十六條第一項：
因過失致人於死者，處二年以下有期徒刑、拘役或二千元以下罰金。
(罰金部份業經提高十倍為二萬元)
刑法第二百七十六條第二項：
從事業務之人，因業務上之過失犯前項之罪者，處五年以下有期徒刑或拘役，得併科
三千元以下罰金。
(罰金部份業經提高十倍為三萬元)
